臺灣宜蘭地方法院刑事判決　　　　　　　 93年度易字第159號
　　公　訴　人　臺灣宜蘭地方法院檢察署檢察官
　　被　　　告　甲○○　男　2.
上列被告因詐欺案件，經檢察官提起公訴（93年度偵緝字第31號
），本院判決如下：
    主  文
甲○○意圖為自己不法之所有，以詐術使人將本人之物交付，處
有期徒刑玖月。
    事  實
一、甲○○於民國89年中華電信股份有限公司（以下稱中華電信
    公司）上市前，知悉其友人乙○○欲以新台幣（以下同）一
    百萬元購買將於同年10月27日上市之該公司股票一萬股，竟
    意圖為自己不法之所有，利用乙○○並無買賣股票經驗之機
    會，對乙○○誆稱其可代為購買未上市中華電信公司之憑證
    股條，致乙○○因此陷於錯誤，誤認甲○○確可代其購買該
    公司憑證股條一萬股，遂於89年3 月16日先行匯款65萬元至
    甲○○所有世華銀行儲蓄部帳戶（帳號00000000000 號），
    再於89年8 月10日，在宜蘭縣五結鄉○○路48-1號其公司內
    ，將餘款35萬元現金交予甲○○，惟甲○○前後向乙○○共
    取得一百萬元後，並未實際購買中華電信公司憑證股條。迄
    中華電信公司於89年10月27日上市後，乙○○仍未拿到憑證
    股條以換取股票，乃向乙○○催討並要求甲○○簽發本票以
    擔保其已交付之一百萬元，甲○○遂先於89年10月31日開立
    金額65萬元之即期本票（票號83 3714 號）交付乙○○，再
    於90年4 月5 日開立未載到期日、金額35萬元之本票一紙（
    票號696577號）交付乙○○藉以推搪，然甲○○開立上開二
    紙本票後均未清償，迨至90年5 月11日，乙○○在宜蘭縣羅
    東鎮街上巧遇甲○○乃再向甲○○催討，甲○○乃另行開立
    發票日90年5 月11日、金額一百萬元之本票一紙（票號6992
    02號）交付乙○○持有，同時取回所開立之上開二紙本票，
    惟乙○○嗣後即避不見面，甲○○始確知受騙。
二、案經乙○○訴由臺灣宜蘭地方法院檢察署檢察官偵查起訴。
    理  由
一、訊據被告對於向告訴人乙○○前後二次共拿取一百萬元之事
    實固供承不諱，惟矢口否認有詐欺犯行，辯稱：其前後二次
    取得告訴人乙○○交付購買憑證股條之款項後，隨即在台北
    市○○○路某咖啡廳分二次將現金交給年籍姓名不詳，僅知
    綽號「阿欽」之成年男子，並託「阿欽」男子向中華電信員
    工購買憑證股條，其並不知「阿欽」未購買憑證股條云云。
二、惟查：
（一）上揭事實，迭據告訴人乙○○於偵查中指證綦詳，並有告
      訴人匯款65萬元至被告世華銀行帳戶之匯款回條聯（91年
      發查字第170 號卷第16頁），及被告開立交付告訴人乙○
      ○持有之發票日90年5 月11日、金額一百萬元之本票各一
      紙（票號699202號、91年發查字第170 號卷25頁）在卷可
      稽，以及被告開立上開金額分別為65萬元、35萬之本票影
      本各一紙存卷可參（見91年偵緝字第49頁），已足認告訴
      人乙○○指訴並非虛偽。
（二）被告雖辯稱其拿到告訴人乙○○交付之金錢後，隨即在台
      北市○○○路某咖啡廳分二次將現金交付「阿欽」男子云
      云。然查，被告供稱其與「阿欽」男子僅係在證券公司買
      賣股票認識的普通朋友，相互間並不熟稔，其不知該「阿
      欽」男子確實年籍姓名，亦無法聯絡「阿欽」男子等語在
      卷。然被告與該「阿欽」男子既僅係泛泛之交之普通朋友
      ，卻貿然將龐大數額之現金一百萬元交付該「阿欽」男子
      以購買憑證股條，但卻無任何交付現金給「阿欽」男子之
      證據，其空言所辯，與常情均有相悖，實無可採。
（三）綜上所述，被告犯行已臻明確，應予論罪科刑。
二、核被告所為，係犯刑法第三百三十九條第一項之詐欺取財罪
    。爰審酌被告犯罪之動機、目的、手段，及犯罪後態度等一
    切情狀，量處如主文所示之刑。
據上論斷，應依刑事訴訟法第二百九十九條第一項前段，刑法第
三百三十九條第一項，罰金罰鍰高標準條例第一條前段，判決如
主文。
本案經檢察官賴慶祥到庭執行職務
中　　華　　民　　國　　94　　年　　3 　　月　　9 　　日
                         臺灣宜蘭地方法院刑事第三庭
                             審判長法  官  黃  永  勝
                                   法  官  李  毓  華
                                   法  官  林  楨  森
以上正本證明與原本無異。
如不服本判決，應於判決送達後10日內，向本院提出上訴狀。（
應附繕本)。
                                   書記官  謝  佩  欣
中　　華　　民　　國　　94　　年　　3 　　月　　10　　日
附錄本案論罪科刑法條全文：
刑法第三百三十九條
意圖為自己或第三人不法之所有，以詐術使人將本人或第三人之
物交付者，處五年以下有期徒刑、拘役或科或併科一千元以下罰
金。
以前項方法得財產上不法之利益或使第三人得之者，亦同。
前二項之未遂犯罰之。
